【裁判字號】    90,毒抗,773
【裁判日期】    901129
【裁判案由】    聲請觀察勒戒
【裁判全文】
臺灣高等法院臺中分院刑事裁定                      九十年度毒抗字第七七三號
    抗告人即被告  甲○○
右抗告人因違反毒品危害防制條例案件，經檢察官聲請觀察勒戒，不服臺灣台中地方
法院中華民國九十年八月三十一日第一審裁定（九十年度毒聲字第四三二０號，聲請
案號：台灣台中地方法院檢察署，九十年度聲觀字第一九二二號，九十年度毒偵字第
四三０七號），提起抗告，本院裁定如左：
      主  文
抗告駁回。
      理  由
一、檢察官聲請意旨略以：甲○○於民國八十九年六月二十八日凌晨零時許，在臺中
    市○○路一五九巷二十一號南北旅行社二０六室內，施用第一級毒品海洛因，嗣
    於八十九年六月二十九日晚上十一時三十分許，經警在上址查獲之事實，業經被
    告坦承不諱，並有臺中市衛生局煙毒尿液檢驗成績書附卷可稽，爰依毒品危害防
    制條例第二十條第一項及觀察勒戒處分執行條例第三條第一項、第二項之規定，
    聲請裁定將被告送勒戒處所觀察、勒戒等語。原審法院經核上情屬實，且被告所
    採尿液經送驗結果，確呈嗎啡陽性反應，有上開煙毒尿液檢驗成績書可稽，爰依
    聲請裁定甲○○施用第一級毒品，應送勒戒處所觀察、勒戒，經核尚無不合。
二、本件抗告意旨略以：抗告人本件施用第一級毒品案件，因冒用胞兄施建成名義應
    訊，並經法院裁定應送勒戒處所觀察勒戒，抗告人於八十九年六月三十日入台中
    看守所觀察勒戒，並於同年七月十五日勒戒完畢出所，抗告人實際上既經勒戒完
    畢，原審就同一事實再為勒戒裁定，顯與一事不再理之規定有違等語。
三、經查抗告人即被告甲○○因施用第一毒品海洛因，冒用其兄施建成名義應訊，經
    原審法院依台灣台中地方法院檢察署檢察官錯誤之聲請，誤為裁定施建成應送勒
    戒處所觀察、勒戒，此有台灣台中地方法院八十九年度度聲字第三九二０號裁定
    案卷可稽，業經本院調卷查明屬實。因原審法院並未訊問調查抗告人之身分人別
    ，僅依檢察官之聲請而依據書面裁定，從而檢察官據以聲請原審法院裁定令入勒
    戒處所施以觀察勒戒者，係施建成而非抗告人甲○○，其裁定效力自不及於抗告
    人。抗告人既有上開應送觀察勒戒之原因事實，原審法院自應另依檢察官正確之
    聲請，以被告正確之年籍、姓名等資料而為裁定，始符合法制。縱使抗告人已執
    行觀察勒戒完畢，此係將來裁定確定後應如何執行之問題，要難遽指原裁定有何
    不當。是本件抗告應認為無理由而予駁回。
四、據上論斷，應依刑事訴訟法第四百十二條，裁定如主文。
中      華      民      國      九十       年    十一     月   二十九   日
                                臺灣高等法院臺中分院刑事第六庭
                                      審判長法  官  李  文  雄
                                            法  官  陳  嘉  雄
                                            法  官  邱  顯  祥
右正本證明與原本無異。
不得抗告。
                                            書記官  劉  美  宏
中      華      民      國      九十       年    十一     月    三十    日
                                                                        Ｒ


司法院資訊處製作；財團法人民間司法改革基金會備份。
